最高法院刑事判決　　　　　　　九十四年度台非字第三００號
　　上　訴　人　最高法院檢察署檢察總長
　　被　　　告　甲○○
　　　　　　　　　　　　巷6號.
上列上訴人因被告贓物案件，對於台灣板橋地方法院中華民國九
十二年七月三十一日第一審確定判決（九十二年度易字第五三九
號，起訴案號：台灣板橋地方法院檢察署九十一年度偵字第二０
三三一號），認為部分違法，提起非常上訴，本院判決如下：
    主  文
原判決關於甲○○部分撤銷。
甲○○共同收受贓物，處有期徒刑肆月，如易科罰金，以參佰元
折算壹日。
    理  由
非常上訴理由稱：「按受有期徒刑之執行完畢，或受無期徒刑或
受有期徒刑一部之執行而赦免後，五年以內再犯有期徒刑以上之
罪者，始為累犯，刑法第四十七條定有明文。本件台灣板橋地方
法院以被告曾因違反麻醉藥品管理條例案件，於民國八十三年十
月二十七日，經台灣台北地方法院以八十三年度訴字第二三六六
號判處有期徒刑六月，如易科罰金，以三百元折算一日確定。又
因違反槍砲彈藥刀械管制條例案件，於八十四年十一月二十二日
，經台灣台中地方法院以八十四年度訴字第二六五九號判處有期
徒刑一年三月確定。復因違反妨害兵役治罪條例案件，經台灣台
中地方法院以八十五年度訴字第四００號判處有期徒刑七月，於
八十五年九月二日確定。後二罪合併定應執行刑為有期徒刑一年
九月，並與第一罪接續執行，嗣於八十六年九月十五日縮刑期滿
而執行完畢。詎其仍不知悔改，與邱麒丞二人因無車輛使用，明
知綽號『小謙』之林偉明（未據起訴）於九十一年十月十五日十
四時許，在台北縣板橋市火車站前，所交付車牌號碼ＣＰ－三六
六二號自用小客車係來源不明之贓物，竟基於收受贓物之犯意聯
絡，予以借用而共同收受之。嗣於同日十五時三十分許，被告駕
駛上開車輛搭載邱麒丞行經台北縣板橋市○○路五十號前，為警
查獲，因認被告犯刑法第三百四十九條第一項之收受贓物罪。惟
查：被告於八十六年九月十五日縮刑期滿執行完畢，雖復於九十
一年十月十五日犯本案贓物罪，已逾五年，顯於受有期徒刑之執
行完畢五年內再犯之累犯規定不符，乃該法院竟依累犯之規定論
科，自有判決適用法則不當之違法。案經確定，且於被告不利。
爰依刑事訴訟法第四百四十一條、第四百四十三條提起非常上訴
，以資糾正。」等語。
本院按依刑法第四十七條之規定，必須曾受有期徒刑之執行完畢
，或受無期徒刑或有期徒刑一部之執行而赦免後，五年以內再犯
有期徒刑以上之罪者，始為累犯，而應加重其刑。本件參諸卷附
刑案資料查註紀錄表、台灣高等法院被告全國前案紀錄表所載，
被告甲○○前因無故持有槍枝、無故持有刀械、收受贓物等三罪
，經台灣台中地方法院分別判處有期徒刑十月、三月、五月（八
十四年度訴字第二六五九號），於民國八十四年十二月十五日確
定。復因妨害兵役罪，經台灣台中地方法院判處有期徒刑七月（
八十五年度訴字第四００號），於八十五年九月二日確定。嗣上
開四罪經合併定應執行刑為有期徒刑一年九月，於八十六年九月
十五日執行完畢（見偵字第二０三三一號偵查卷第三十五至三十
七頁、原審卷第三十頁）。前揭執行完畢之日期，並為原判決所
是認。是本件依原判決認定之事實，被告於前案所受有期徒刑之
執行完畢已逾五年之九十一年十月十五日，始與邱麒丞（業經原
審判處有期徒刑四月確定）共同收受贓物而再犯本件之罪，自不
應論以累犯。原判決竟依累犯之規定加重其刑，論被告以共同收
受贓物罪，累犯，判處有期徒刑伍月，並諭知如易科罰金之折算
標準，自有判決適用法則不當之違背法令。案經確定，且於被告
不利，非常上訴意旨執以指摘，為有理由。應由本院將原判決關
於被告部分撤銷，另行改判如主文第二項所示，以資救濟。
據上論結，應依刑事訴訟法第四百四十七條第一項第一款但書，
刑法第二十八條、第三百四十九條第一項、第四十一條第一項前
段，罰金罰鍰提高標準條例第一條前段、第二條前段，判決如主
文。
中　　華　　民　　國　九十四　年　 十二 　月　 三十 　日
                      最高法院刑事第六庭
                          審判長法官  林　增　福
                                法官  邵　燕　玲
                                法官  張　清　埤
                                法官  陳　世　雄
                                法官  陳　朱　貴
      本件正本證明與原本無異
                                      書  記  官
中　　華　　民　　國　九十五　年　  一　　月　　二　　日
                                                      Ｋ
附錄論罪科刑法條：
刑法第三百四十九條第一項
收受贓物者，處三年以下有期徒刑、拘役或五百元以下罰金。
